# 请教陈版特殊“以服务换取原材料”的会计处理

提问人：夜未眠 时间：2021-04-13 11:36:34
A公司与客户签订了一个设备改造合同，约定客户提供 10 台单腔设备（设备大致组成有壳体、腔体、零部件）给A公司用于更新改造，A公司改造成 5 台双腔设备（一个壳体、两个腔体）提供给客户，剩余 5 台设备的壳体和零部件作为本次免费改造的对价留给A公司（A公司针对该合同的改造，提供了人工、部分辅料和相关费用），同时A公司还需要提供一台全新的单腔设备免费给客户使用。
求教，针对该事项应该如何进行会计处理？

回答人：chenyiwei
该案例相当于A公司为客户提供设备改造服务，其对价为非现金对价（剩余 5 台设备的壳体和零部件），成本为改造过程中发生的人工、部分辅料和相关成本，以及按约定应提供的一台全新单腔设备的成本。
A公司应根据五步法模型确定其核算模式，尤其是收入的确认时点。一般理解应在交付改造完成的设备时确认收入、结转成本。收入金额为剩余 5台设备的壳体和零部件于协议签订时点的公允价值。

提问人：夜未眠 时间：2021-04-19 08:05:05
陈版好，由于该设备是二手设备，没有市场价格去参照，因此是否可以用以下思路确定公允价值：用这剩余 5 台设备的壳体和零部件加工生产成的产品对外销售的销售价格/(1+该产品毛利率）-生产过程中发生的料工费，作为这剩余 5 台设备壳体和零部件的公允价值。

回答人：chenyiwei
也可以。要注意应使用协议签订时点的数据来测算。